Sławomir Kobyliński

Junior Java Dev, Junior Angular Dev



https://slawomirk.github.io/prezentacja/



Podsumowanie

Samodzielny i odpowiedzialny full-stack developer z doświadczeniem w tworzeniu aplikacji webowych przy wykorzystaniu frameworków Angular+Spring Boot. Nieobce są mi także zagadnienia związane z tworzeniem aplikacji mobilnych na systemy Andorid, czy też podstawy Machine Learning i języka Python.



Wykształcenie

2016-10

- 2021-07

Informatyka, inżynier

Polsko-Japońska Akademia Technik Komputerowych, Warszawa

1997-10 - 2002-09

Rolnictwo, magister inżynier

Uniwersytet Przyrodniczo-Humanistyczny, Siedlce



Doświadczenie

2021-06 - 2021-10

Junior Full Stack Developer

Transition Technologies-Science Sp. z o.o.,

Współpraca przy implementacji modułu zarządzania poradniami w aplikacji eClinicsTrials.

Używane technologie: Angular, Spring Boot, Git, Jira, Maven, Hibernate, PostgreSQL.

2015-10

- 2021-07

Freelancer, Warszawa

Praca przy dziesiątkach projektów studenckich własnych i kilkunastu zleconych.

Tworzenie aplikacji webowej do księgowości w rolnictwie.

Specjalista ds. IT

2001-07

- 2002-03

PKO BP, Siedlce Wspieranie personelu w obsłudze MS Office.

Własna działalność gospodarcza

Gospodarstwo rolne, Przesmyki

Od 2009





Dane kontaktowe



kobylinski.s@gmail.com



+48 608 594 38



Umiejętności

*** Java *** Kotlin Scala *** Spring Boot 食食食食食 **** Angular, TypeScript **** UML, BPMN *** Python *** Machine Learning **** Hibernate HTML i CSS *** **** WordPress REST API Bootstrap SQL i Relacyjne Bazy Danych



Języki obce

angielski B1/B2